# 委托加工物资核算

提问人：yang1a 时间：2019-11-21 06:30:24
背景：A 公司委托加工商 B公司进行加工，合同约定，B 公司向A公司指定供应商 C进行采购，B 公司与C 公司进行结算。同时，合同约定，无论B 公司采购的材料是否进行生产，A 公司均具有回购义务，即 B 公司对采购的存货不承担风险。
问题：
1 、对于期末存在于加工商 B 公司的存货，是否应反映在 A 公司的账上？
如何反映。
个人观点：
根据合同约定，公司对于 B 公司采购的材料有回购义务并承担相应风险。
核算时需对期末存货进行入账，即
借：存货
贷：应付账款-暂估
请陈版解答，感谢 @chenyiwei

回答人：chenyiwei
你的理解基本合理。对于 A 指令 B 采购的存货，且由A 享有或承担其所有权上主要风险和报酬，故应确认为 A自己的存货。